臺灣桃園地方法院民事裁定　　　　　　　 100年度聲字第88號
聲　請　人　昊天金闕殿
法定代理人　朱海豐
相　對　人　新利資產管理股份有限公司
法定代理人　加藤匠
相　對　人　葉裕記
上列當事人間聲請停止強制執行事件，本院裁定如下：
    主  文
聲請人供擔保新臺幣壹拾陸萬陸仟伍佰元後，本院九十六年度執
字第七○二一四號清償債務強制執行事件關於如附表所示不動產
之強制執行程序，於本院一百年度訴字第五二四號第三人異議之
訴事件判決確定或終結前，應暫予停止。
    理  由
一、按有回復原狀之聲請，或提起再審或異議之訴，或對於和解
    為繼續審判之請求，或提起宣告調解無效之訴，撤銷調解之
    訴，或對於法院依強制執行法第4 條第1 項第5 款之裁定提
    起抗告時，法院因必要情形或依聲請定相當並確實擔保，得
    為停止強制執行之裁定，強制執行法第18條第2 項定有明文
    。所謂必要情形，係指不停止執行將發生不能或難以回復原
    狀之損害。有無必要之情形由法院依職權決定之。法院於決
    定時，應斟酌第三人異議之訴、再審之訴等是否顯無理由，
    將來勝訴後是否發生不能或難以回復之損害等，以決定是否
    應裁定停止執行。再按法院因債務人之聲請，依法定相當並
    確實之擔保，得為停止強制執行之裁定，債務人本此裁定所
    供擔保，係以擔保債權人因債務人聲請停止強制執行不當可
    能遭受之損害得獲賠償為目的，乃兼顧債權人與債務人之權
    益，並非增加債務人之額外負擔（司法院大法官會議釋字第
    403 號解釋意旨參照），是法院定此項擔保，其數額應依標
    的物停止執行後，債權人未能即時受償或利用該標的物所受
    之損害額，或其因另供擔保強制執行所受之損害額定之，非
    以標的物之價值或其債權額為依據（最高法院91年度台抗字
    第113 號裁定參照）。
二、本件聲請意旨略以：聲請人為楊梅市二重溪73之1 號所在之
    金鼎龍泉真聖地玉聖山昊天金闕殿（天公廟）之管理委員會
    ，民國73年間地主黃阿宜即將坐落楊梅鎮○○○段308 之39
    、301 、311 之1 、312 、313 地號土地捐給聲請人建廟使
    用，並點交土地予聲請人，附表所示建物亦為聲請人所興建
    ，，故聲請人為附表所示建物之原始起造人，自為聲請人所
    有而非債務人黃坤珍所有，且因係違章建物，無法辦理保存
    登記，惟該建物外觀係為寺廟，亦為聲請人使用占有中，故
    不得拍賣及點交甚明，聲請人已依法提起第三人異議之訴，
    為此，依法聲請本院裁定准予停止強制執行等語。
三、經查，本院依職權調取96年度執字第70214 號強制執行事件
    及100 年度訴字第524 號第三人異議之訴事件等本院卷宗審
    核後，認聲請人就其所提起之第三人異議之訴事件，如能獲
    得勝訴判決確定，相對人即不得對聲請人所有如附表所示之
    財產為強制執行，為免聲請人將來訴訟判決確定或終結（撤
    回起訴、和解）後，受有無法回復原狀之損害，其聲請於上
    開訴訟事件判決確定或終結前，暫予停止本院96年度執字第
    70214 號清償債務事件關於如附表所示不動產之強制執行程
    序，為有理由，應予准許。惟為確保相對人因聲請人聲請停
    止強制執行不當可能遭受之損害得獲賠償，並兼顧兩造之權
    益，故本院爰許聲請人為相對人提供相當並確實之擔保後，
    停止上開強制執行程序。又附表所示建物於執行程序中拍定
    之價值合計為新台幣（下同）1,110,000 元（計算式：900,
    000 元+210,000元=1,110,000元），此有本院桃院永96年執
    宇字第70214 號不動產權利移轉證書在卷可稽（見本院96年
    度執字第70214 號強制執行卷第106-107 頁），而聲請人提
    起之前開第三人異議之訴事件，係適用通常訴訟程序事件，
    參考各級法院辦案期限實施要點規定，第一、二審訴訟程序
    審判案件之辦案期限分別為1 年4 個月、2 年，可見等待本
    案判決確定之期間為3 年4 個月，故停止上開強制執行程序
    之期間亦約為3 年4 個月，本院認以3 年之期間計算為宜，
    故相對人如因上開強制執行程序暫予停止，可能受到之損害
    ，應為上開債權額未能即時獲償所受之利息損失，計算後之
    擔保金額應為166,500 元（即1,110,000 元×5 ％×3 ＝16
    6,500 元，元以下四捨五入）；是聲請人提供166,500 元之
    擔保金後，本院96年度執字第70214 號強制執行事件關於如
    附表所示建物之強制執行程序，於本院100 年度訴字第524
    號第三人異議之訴事件判決確定或終結前，暫予停止。
四、依強制執行法第18條第2項，裁定如主文。
中    華    民    國    100     年    4   月    12    日
                  民事第一庭  審判長法  官  郭琇玲
                                    法  官  陳婉玉
                                    法  官  郭俊德

┌───────────────────────────────────────────────────────┐
│附表：                                                                                                        │
├──────┬────┬──────┬────┬──────────────┬──────┬─────┬───┤
│本院96年度執│建    號│基地座落    │建築式樣│建築面積（平方公尺）        │權利範圍    │拍定金額  │備  考│
│字第70214 號│        ├──────┤主要建築├──────┬───────┤            │          │      │
│強制執行事件│        │建物門牌    │材料及房│樓層面積合計│附屬建物主要建│            │          │      │
│建物附表編號│        │            │屋層數  │            │築材料及用途  │            │          │      │
├──────┼────┼──────┼────┼──────┼───────┼──────┼─────┼───┤
│1           │6465    │桃園縣楊梅市│一層樓鋼│一層：313.75│              │全部        │900,000 元│      │
│            │        │二重溪段311 │架造、磚│合計：313.75│              │            │          │      │
│            │        │之1地號     │造（寺廟│            │              │            │          │      │
│            │        │            │）      │            │              │            │          │      │
│            │        ├──────┤        │            │              │            │          │      │
│            │        │桃園縣楊梅市│        │            │              │            │          │      │
│            │        │二重溪73之1 │        │            │              │            │          │      │
│            │        │號          │        │            │              │            │          │      │
├──────┼────┼──────┼────┼──────┼───────┼──────┼─────┼───┤
│2           │6867    │桃園縣楊梅市│一層樓加│一層：349.08│              │全部        │210,000元 │      │
│            │        │二重溪段310 │強磚造（│合計：349.08│              │            │          │      │
│            │        │、311 之1 地│寺廟）  │            │              │            │          │      │
│            │        │號          │        │            │              │            │          │      │
│            │        ├──────┤        │            │              │            │          │      │
│            │        │（空白）    │        │            │              │            │          │      │
│            │        │            │        │            │              │            │          │      │
│            │        │            │        │            │              │            │          │      │
└──────┴────┴──────┴────┴──────┴───────┴──────┴─────┴───┘
正本係照原本作成。
如不服本裁定應於送達後10日內向本院提出抗告狀，並應繳納抗
告費新台幣1000元。
中    華    民    國   100    年    4     月    12    日
                                    書記官  黃澧